output/dictionaries/Medzuslovjansky_KomboLatinicaKirilica.aff
FLAG long
SFX Iu Y 80
SFX Iu ti l .
SFX Iu ti la .
SFX Iu ti lo .
SFX Iu ti li .
SFX Iu evati uju .
SFX Iu evati ujem .
SFX Iu evati uješ .
SFX Iu evati uje .
SFX Iu evati ujemo .
SFX Iu evati ujete .
SFX Iu evati ujut .
SFX Iu ti h .
SFX Iu ti še .
SFX Iu ti hmo .
SFX Iu ti ste .
SFX Iu ti hu .
SFX Iu evati uj .
SFX Iu evati ujmo .
SFX Iu evati ujte .
SFX Iu evati ujuči .
SFX Iu evati ujučego .
SFX Iu evati ujučemu .
SFX Iu evati ujučim .
SFX Iu evati ujučem .
SFX Iu evati ujučih .
SFX Iu evati ujučimi .
SFX Iu evati ujuča .
SFX Iu evati ujuču .
SFX Iu evati ujučej .
SFX Iu evati ujučeju .
SFX Iu evati ujuče .
SFX Iu evati ujemy .
SFX Iu evati ujemogo .
SFX Iu evati ujemomu .
SFX Iu evati ujemym .
SFX Iu evati ujemom .
SFX Iu evati ujemo .
SFX Iu evati ujema .
SFX Iu evati ujemu .
SFX Iu evati ujemoj .
SFX Iu evati ujemoju .
SFX Iu evati ujemi .
SFX Iu evati ujeme .
SFX Iu evati ujemyh .
SFX Iu evati ujemym .
SFX Iu evati ujemymi .
SFX Iu ti vši .
SFX Iu ti všego .
SFX Iu ti všemu .
SFX Iu ti všim .
SFX Iu ti všem .
SFX Iu ti vših .
SFX Iu ti všimi .
SFX Iu ti vša .
SFX Iu ti všu .
SFX Iu ti všej .
SFX Iu ti všeju .
SFX Iu ti vše .
SFX Iu ti ny .
SFX Iu ti nogo .
SFX Iu ti nomu .
SFX Iu ti nym .
SFX Iu ti nom .
SFX Iu ti ni .
SFX Iu ti ne .
SFX Iu ti nyh .
SFX Iu ti nymi .
SFX Iu ti na .
SFX Iu ti nu .
SFX Iu ti noj .
SFX Iu ti noju .
SFX Iu ti no .
SFX Iu ti nje/xPxE .
SFX Iu ti nja/xPxE .
SFX Iu ti nju/xPxE .
SFX Iu ti njem/xPxE .
SFX Iu ti nij/xPxE .
SFX Iu ti njam/xPxE .
SFX Iu ti njami/xPxE .
SFX Iu ti njah/xPxE .

SFX Iv Y 11
SFX Iv 0 0/xPxE .
SFX Iv 0 o/xPxBxO .
SFX Iv 0 i/xPxE .
SFX Iv 0 a/xPxE .
SFX Iv 0 ov/xPxE .
SFX Iv 0 u/xPxE .
SFX Iv 0 ah/xPxE .
SFX Iv 0 am/xPxE .
SFX Iv 0 om/xPxE .
SFX Iv 0 ami/xPxE .
SFX Iv g že/xPxE .

SFX Iw Y 9
SFX Iw 0 0/xPxE .
SFX Iw 0 e/xPxBxO .
SFX Iw olj lj/xPxE .
SFX Iw olj lja/xPxE .
SFX Iw 0 a/xPxE .
SFX Iw olj lju/xPxE .
SFX Iw 0 u/xPxE .
SFX Iw olj ljem/xPxE .
SFX Iw 0 em/xPxE .

SFX Ix Y 13
SFX Ix y o .
SFX Ix y a .
SFX Ix y ogo .
SFX Ix y u .
SFX Ix y oj .
SFX Ix y om .
SFX Ix y omu .
SFX Ix 0 m .
SFX Ix y oju .
SFX Ix y i .
SFX Ix y e .
SFX Ix 0 h .
SFX Ix 0 mi .

SFX Iy Y 21
SFX Iy 0 0/xPxE .
SFX Iy 0 o/xPxBxO .
SFX Iy oz z/xPxE .
SFX Iy oz zy/xPxE .
SFX Iy 0 y/xPxE .
SFX Iy oz za/xPxE .
SFX Iy 0 a/xPxE .
SFX Iy oz zov/xPxE .
SFX Iy 0 ov/xPxE .
SFX Iy oz zu/xPxE .
SFX Iy 0 u/xPxE .
SFX Iy oz zah/xPxE .
SFX Iy 0 ah/xPxE .
SFX Iy oz zam/xPxE .
SFX Iy 0 am/xPxE .
SFX Iy oz zom/xPxE .
SFX Iy 0 om/xPxE .
SFX Iy oz zami/xPxE .
SFX Iy 0 ami/xPxE .
SFX Iy oz ze/xPxE .
SFX Iy 0 e/xPxE .

SFX Iz Y 3
SFX Iz i ěh .
SFX Iz i ěm .
SFX Iz i ěmi .

SFX JA Y 80
SFX JA ti l .
SFX JA ti la .
SFX JA ti lo .
SFX JA ti li .
SFX JA obrati beru .
SFX JA obrati berem .
SFX JA obrati bereš .
SFX JA obrati bere .
SFX JA obrati beremo .
SFX JA obrati berete .
SFX JA obrati berut .
SFX JA ti h .
SFX JA ti še .
SFX JA ti hmo .
SFX JA ti ste .
SFX JA ti hu .
SFX JA obrati beri .
SFX JA obrati berimo .
SFX JA obrati berite .
SFX JA obrati beruči .
SFX JA obrati beručego .
SFX JA obrati beručemu .
SFX JA obrati beručim .
SFX JA obrati beručem .
SFX JA obrati beručih .
SFX JA obrati beručimi .
SFX JA obrati beruča .
SFX JA obrati beruču .
SFX JA obrati beručej .
SFX JA obrati beručeju .
SFX JA obrati beruče .
SFX JA obrati beremy .
SFX JA obrati beremogo .
SFX JA obrati beremomu .
SFX JA obrati beremym .
SFX JA obrati beremom .
SFX JA obrati beremo .
SFX JA obrati berema .
SFX JA obrati beremu .
SFX JA obrati beremoj .
SFX JA obrati beremoju .
SFX JA obrati beremi .
SFX JA obrati bereme .
SFX JA obrati beremyh .
SFX JA obrati beremym .
SFX JA obrati beremymi .
SFX JA ti vši .
SFX JA ti všego .
SFX JA ti všemu .
SFX JA ti všim .
SFX JA ti všem .
SFX JA ti vših .
SFX JA ti všimi .
SFX JA ti vša .
SFX JA ti všu .
SFX JA ti všej .
SFX JA ti všeju .
SFX JA ti vše .
SFX JA ti ny .
SFX JA ti nogo .
SFX JA ti nomu .
SFX JA ti nym .
SFX JA ti nom .
SFX JA ti ni .
SFX JA ti ne .
SFX JA ti nyh .
SFX JA ti nymi .
SFX JA ti na .
SFX JA ti nu .
SFX JA ti noj .
SFX JA ti noju .
SFX JA ti no .
SFX JA ti nje/xPxE .
SFX JA ti nja/xPxE .
SFX JA ti nju/xPxE .
SFX JA ti njem/xPxE .
SFX JA ti nij/xPxE .
SFX JA ti njam/xPxE .
SFX JA ti njami/xPxE .
SFX JA ti njah/xPxE .

SFX JB Y 6
SFX JB 0 0/xPxE .
SFX JB i o/xPxBxO .
SFX JB 0 j/xPxE .
SFX JB i ah/xPxE .
SFX JB i am/xPxE .
SFX JB i ami/xPxE .

SFX JC Y 6
SFX JC 0 0/xPxE .
SFX JC 0 o/xPxBxO .
SFX JC 0 a/xPxE .
SFX JC 0 u/xPxE .
SFX JC 0 om/xPxE .
SFX JC g že/xPxE .

SFX JD Y 53
SFX JD eti l .
SFX JD eti la .
SFX JD eti lo .
SFX JD eti li .
SFX JD reti eru .
SFX JD reti erem .
SFX JD reti ereš .
SFX JD reti ere .
SFX JD reti eremo .
SFX JD reti erete .
SFX JD reti erut .
SFX JD ti h .
SFX JD ti še .
SFX JD ti hmo .
SFX JD ti ste .
SFX JD ti hu .
SFX JD reti eri .
SFX JD reti erimo .
SFX JD reti erite .
SFX JD reti eruči .
SFX JD reti eručego .
SFX JD reti eručemu .
SFX JD reti eručim .
SFX JD reti eručem .
SFX JD reti eručih .
SFX JD reti eručimi .
SFX JD reti eruča .
SFX JD reti eruču .
SFX JD reti eručej .
SFX JD reti eručeju .
SFX JD reti eruče .
SFX JD reti eremy .
SFX JD reti eremogo .
SFX JD reti eremomu .
SFX JD reti eremym .
SFX JD reti eremom .
SFX JD reti eremo .
SFX JD reti erema .
SFX JD reti eremu .
SFX JD reti eremoj .
SFX JD reti eremoju .
SFX JD reti eremi .
SFX JD reti ereme .
SFX JD reti eremyh .
SFX JD reti eremym .
SFX JD reti eremymi .
SFX JD eti ši .
SFX JD eti ša .
SFX JD eti še .
SFX JD eti ty .
SFX JD eti ta .
SFX JD eti to .
SFX JD eti tje .

SFX JE Y 6
SFX JE 0 0/xPxE .
SFX JE a o/xPxBxO .
SFX JE a 0 .
SFX JE 0 h/xPxE .
SFX JE 0 m/xPxE .
SFX JE 0 mi/xPxE .

SFX JF Y 12
SFX JF j 0 .
SFX JF oj a .
SFX JF j go .
SFX JF oj u .
SFX JF j m .
SFX JF j mu .
SFX JF oj ym .
SFX JF 0 u .
SFX JF oj i .
SFX JF oj e .
SFX JF oj yh .
SFX JF oj ymi .

SFX JG Y 12
SFX JG 0 0/xPxE .
SFX JG e o/xPxBxO .
SFX JG 0 ta/xPxE .
SFX JG 0 te/xPxE .
SFX JG 0 t/xPxE .
SFX JG 0 ti/xPxE .
SFX JG 0 tu/xPxE .
SFX JG 0 tah/xPxE .
SFX JG 0 tam/xPxE .
SFX JG 0 tem/xPxE .
SFX JG 0 tom/xPxE .
SFX JG 0 tami/xPxE .

SFX JH Y 6
SFX JH 0 0/xPxE .
SFX JH e e/xPxBxO .
SFX JH e 0 .
SFX JH e ah/xPxE .
SFX JH e am/xPxE .
SFX JH e ami/xPxE .

SFX JI Y 12
SFX JI es se .
SFX JI es sa .
SFX JI es sego .
SFX JI es su .
SFX JI es sej .
SFX JI es sem .
SFX JI es semu .
SFX JI es sim .
SFX JI es seju .
SFX JI es si .
SFX JI es sih .
SFX JI es simi .

SFX JJ Y 71
SFX JJ i l .
SFX JJ i la .
SFX JJ i lo .
SFX JJ i li .
SFX JJ i u .
SFX JJ i em .
SFX JJ i eš .
SFX JJ i e .
SFX JJ i emo .
SFX JJ i ete .
SFX JJ i ut .
SFX JJ i eh .
SFX JJ i eše .
SFX JJ i ehmo .
SFX JJ i este .
SFX JJ i ehu .
SFX JJ 0 mo .
SFX JJ 0 te .
SFX JJ i uči .
SFX JJ i učego .
SFX JJ i učemu .
SFX JJ i učim .
SFX JJ i učem .
SFX JJ i učih .
SFX JJ i učimi .
SFX JJ i uča .
SFX JJ i uču .
SFX JJ i učej .
SFX JJ i učeju .
SFX JJ i uče .
SFX JJ i omy .
SFX JJ i omogo .
SFX JJ i omomu .
SFX JJ i omym .
SFX JJ i omom .
SFX JJ i omo .
SFX JJ i oma .
SFX JJ i omu .
SFX JJ i omoj .
SFX JJ i omoju .
SFX JJ i omi .
SFX JJ i ome .
SFX JJ i omyh .
SFX JJ i omym .
SFX JJ i omymi .
SFX JJ i omo .
SFX JJ i ši .
SFX JJ i ša .
SFX JJ i še .
SFX JJ i eny .
SFX JJ i enogo .
SFX JJ i enomu .
SFX JJ i enym .
SFX JJ i enom .
SFX JJ i eni .
SFX JJ i ene .
SFX JJ i enyh .
SFX JJ i enymi .
SFX JJ i ena .
SFX JJ i enu .
SFX JJ i enoj .
SFX JJ i enoju .
SFX JJ i eno .
SFX JJ i enje/xPxE .
SFX JJ i enja/xPxE .
SFX JJ i enju/xPxE .
SFX JJ i enjem/xPxE .
SFX JJ i enij/xPxE .
SFX JJ i enjam/xPxE .
SFX JJ i enjami/xPxE .
SFX JJ i enjah/xPxE .
